臺灣高雄地方法院刑事附帶民事訴訟判決
原　　　告　寅○
　　　　　　丁○○
　　　　　　丑○○
　　　　　　申○○
　　　　　　己○○
　　　　　　戊○○
　　　　　　未○○
　　　　　　乙○○○
　　　　　　甲○○
　　　　　　辛○○○
　　　　　　庚○○
　　　　　　卯○
　　　　　　癸○○
　　　　　　巳○○
　　　　　　壬○○
　　　　　　午○○
　　　　　　辰○
　　　　　　酉○○
兼上開18人共　子○○
同訴訟代理人
被　　　告　丙○○
上列被告因詐欺案件（本院94年度自緝字第42號【原74年度自字
第808 號】），經原告提起附帶民事訴訟，請求損害賠償，本院
判決如左︰
    主  文
原告之訴及假執行之聲請均駁回。
    事  實
一、原告方面：
  （一）聲明：
      １．求為判決被告應給付原告子○○新臺幣（下同）50,
          000 元、己○○50,000元、丑○○330,000 元、戴麗
          枝170,000 元、寅○560,000 元、丁○○230,000 元
          、午○○190,000 元、戊○○50,000元、未○○400,
          000 元、乙○○○620,000 元、甲○○265,000 元、
          辛○○○230,000 元、庚○○80,000元、卯○190,00
          0 元、癸○○210,000 元、黃建宏80,000元、壬○○
          230,000 元、辰○2,200,000 元、酉○○330,000 元
          ，並均自72年9 月20日之翌日起至清償日止按中央銀
          行核定放款利率二分之一計算之利息。
      ２．本件願供擔保，請准予宣告假執行。
      ３．訴訟之費用由被告連帶負擔。
  （二）陳述：
      １．按因故意或過失不法侵害他人之權利者，負擔損害賠
          償責任。故意以背於善良風俗之方法，加損害於他人
          者亦同。和人共同不法侵害他人之權利者，連帶附損
          害賠償責任，不能知其中孰為加害人者，亦同，造意
          人及幫助人視為共同行為人。民法第184 條、第185
          條定有明文。
      ２．本件被告丙○○與李延遲、曾寶美、王敏惠、簡明景
          、伍順吉、陳建星、陳重銘、王敏雀、林揚盛等10人
　　　　　合夥，在坐落高雄市○○區○○路1238號，建面積０
  　　　　‧1468公頃土地上合夥興建六合民有零售市場，新建
   　　　 之房屋命名為六合仁愛華廈，以李延遲為合夥代理人
          ，代表執行合夥事務，自上開10合夥人於72年4 月30
          日簽立之高雄市民有六合零售市場合夥契約後，被告
          丙○○等10人，以合夥興建銷售六合仁愛華廈為餌，
          騙取原告19人之每人買受該六合民有零售市場內房屋
          一戶之價款，致原告19人陷於錯誤而不疑有他，並各
          自給付購屋屋價金，原告寅○給付56萬元、丁○○23
          萬、丑○○33萬、申○○17萬元、子○○5 萬元、林
          義超5 萬元、戊○○5 萬元、未○○40萬元、呂林振
          福62萬元、甲○○26萬5 千元、辛○○○23萬元、徐
          松慶8 萬元、卯○19萬元、癸○○21萬元、黃建宏8
          萬元、壬○○23萬元、午○○19萬元、辰○22 0 萬
          元、酉○○33萬元，有該合夥事業代表人李延遲與原
          告19人所立之六合民有零售市場六合仁愛華廈房屋暨
          土地買賣合約，詎被告丙○○等10人於收受上開價金
          後，該工程僅完成地下室安全支撐而已，並於73年3
          月間停工，並將已出售之建地李延遲所有本市新興區
          ○○段1238號土地，於73年1 月19日，擅自向華僑商
          業銀行設定抵押權8 千萬元，致被臺灣高雄地方法院
          年度執第12042 號號執行事件所拍賣，拍賣金額只得
          52,880,000元，造成上開買賣標的物陷於給付不能之
          狀態。
      ３．按民法第681 條規定，上開合夥事業之六合民有零售
          市場邊屋，既為合夥財產不足清償合夥之債務時，各
          合夥人對於不足之額，連帶負其責任，因此，依上開
          民法第681 條損害賠償責任及民法第256 規定，買賣
          標的既已罹於給付不能，原告自得解除房屋暨土地買
          賣契約，復依民法第259 條第1 、2 款之規定，被告
          自應負連帶返還已收房屋買賣價金合計新台幣陸佰肆
          陸萬零五仟元之責任，為此提起本訴，請判決如聲明
          ，又原告願提供擔保以代譯明，請准予宣告假執行。
二、被告方面：被告未為任何聲明或陳述，亦未提出任何書狀。
    理  由
一、按刑事訴訟諭知無罪、免訴、不受理之判決者，對於附帶民
    事訴訟部分以判決駁回原告之訴，刑事訴訟法第503條第1項
    前段定有明文。
二、本件被告丙○○被訴詐欺一案，認被告丙○○涉犯有刑法第
    339 條第1 項詐欺之罪嫌。經查該條項之罪最高法定刑為有
    期徒刑五年，其追訴權時效期間，依刑法第80條第1 項第2
    款規定為10年，被告因傳拘無著，經本院76年7 月1 日以高
    隴刑亥緝字第330 號通緝在案，致審判不能進行，應一併計
    算該項追訴期間四分之一，合計為12年6 月，另參照司法院
    大法官釋字第138 號解釋意旨案經提起公訴或自訴，且在審
    判進行中，此時追訴權既無不行使之情形，自不發生時效進
    行之問題，又本院受理自訴繫屬日係為74年12月11日（詳參
    本院74年度自字第808 號卷第1 頁長方形之總收文日期文號
    戳章），在卷可佐，距離本院76年7 月1 日以高隴刑亥緝字
    第330 號通緝為1 年6 月又20日，應於86年5 月20日追訴權
    時效已完成。是本件被告丙○○上開詐欺罪之追訴權時效業
    已完成，業經本院94年度自緝字第42號刑事判決諭知免訴在
    案可徵，揆諸上揭規定及說明，其訴自非合法，應與假執行
    之聲請併予判決駁回。
三、據上論結，應依刑事訴訟法第503條第1項，判決如主文。
中　　華　　民　　國　　94　　年　　11　　月　　22　　日
                  刑事第三庭  審判長法  官  張意聰
                                    法　官  郭瓊徽
                                    法　官  施添寶
中　　華　　民　　國　　94　　年　　11　　月　　23　　日
以上正本證明與原本無異。
部分如不服本判決應於收受送達後10日內向本院提出上訴書狀，
其未敘述上訴之理由者並得於提起上訴後10日內向本院補提理由
書（均須按他造當事人之人數附繕本）。
本判決非對於刑事訴訟之判決有上訴時不得上訴。
　　　　　　　　　　　　　　　　　　書記官  陳威志
